臺灣臺北地方法院民事裁定
111年度消債職聲免字第4號
聲  請  人  
即  債務人  魯運雙



相  對  人  
即  債權人  華南商業銀行股份有限公司

法定代理人  張振芳  
代  理  人  郭勁良  
相  對  人  
即  債權人  花旗(台灣)商業銀行股份有限公司


法定代理人  莫兆鴻  


代  理  人  陳正欽  
相  對  人  
即  債權人  台中商業銀行股份有限公司

法定代理人  王貴峰  
代  理  人  湯宗翰  


相  對  人  
即  債權人  聯邦商業銀行股份有限公司

法定代理人  林鴻聯  
代  理  人  吳昶毅  
相  對  人  
即  債權人  遠東國際商業銀行股份有限公司

法定代理人  周添財  


相  對  人  
即  債權人  元大商業銀行股份有限公司


法定代理人  翁健    
代  理  人  黃勝豐  
相  對  人  
即  債權人  永豐商業銀行股份有限公司

法定代理人  陳嘉賢  


相  對  人  
即  債權人  台新國際商業銀行股份有限公司


法定代理人  尚瑞強  


相  對  人  
即  債權人  中國信託商業銀行股份有限公司


法定代理人  利明献  
代  理  人  吳子賢  


相  對  人  
即  債權人  摩根聯邦資產管理股份有限公司

法定代理人  李文明  
代  理  人  吳昶毅  
相  對  人  
即  債權人  良京實業股份有限公司

法定代理人  平川秀一郎



相  對  人  
即  債權人  元大國際資產管理股份有限公司


法定代理人  宋耀明  


相  對  人  
即  債權人  滙誠第一資產管理股份有限公司

法定代理人  莊仲沼  



相  對  人  
即  債權人  衛生福利部中央健康保險署(臺北業務組)

法定代理人  李伯璋  
相  對  人  
即  債權人  勞動部勞工保險局(國民年金組)

法定代理人  鄧明斌  
相  對  人  
即  債權人  國泰世華商業銀行股份有限公司

法定代理人  郭明鑑  
代  理  人  薛鈞    
相  對  人  
即  債權人  鈺富資產管理有限公司

法定代理人  莊仲沼  


相  對  人  
即  債權人  聯合財信資產管理股份有限公司

法定代理人  柏建銘  


相  對  人  
即  債權人  富邦資產管理股份有限公司

法定代理人  洪主民  


相  對  人  
即  債權人  滙誠第二資產管理股份有限公司

法定代理人  莊仲沼  


相  對  人  
即  債權人  新加坡商艾星國際有限公司台灣分公司

法定代理人  曾慧雯  


上列債務人聲請消債職權免責事件事件，本院於民國111年7月5
日所為之不免責裁定，應更正如下：
    主  文
原裁定原本及正本之附件應更正為本裁定之附件。
    理  由
一、按判決如有誤寫、誤算或其他類此之顯然錯誤者，法院得隨
    時或依聲請以裁定更正之，民事訴訟法第232條第1項定有明
    文。此於裁定亦準用之，同法第239條亦定有明文。
二、查本院前開之裁定有如主文所示之顯然錯誤，應予更正。
三、依首開規定裁定如主文。
中　　華　　民　　國　　111 　年　　8 　　月　　18　　日
              民事第二庭    法　官　蒲心智
以上正本係照原本作成。
如不服本裁定應於送達後10日內向本院提出抗告狀，並繳納抗告
費新臺幣1,000元。　　　　　　　
中　　華　　民　　國　　111 　年　　8 　　月　　19　　日
                            書記官  潘惠敏
　　　　　　　
附件
附表一：有擔保及有優先債權人（新臺幣，元以下四捨五入）          編號 債權人 債權總額 公告之債權比例 已分配受償額 債務人依消債條例規定有擔保及有優先權債權人100％受償 繼續清償至消債條例第141條所定各債權人最低應受分配額之數額 消債條例第142條所定債權額20％ 繼續清償至消債條例第142條所定債權額20％之數額(計算式如註2） 1 衛生福利部中央健康保險署(台北業務組) 78,743元 100％ 12,038元 78,743元 66,705元 15,749元 15,749元 

附表二：（新臺幣，元以下四捨五入）          編號 債權人 債權總額 公告之債權比例 已分配受償額 債務人依消債條例第133條規定所應清償之最低總額（計算式：137,133元×公告債權比例） 繼續清償至消債條例第141條所定各債權人最低應受分配額之數額 (計算式如註1) 消債條例第142條所定債權額20％ 繼續清償至消債條例第142條所定債權額20％之數額(計算式如註2） 1 華南商業銀行股份有限公司 199,722元 1.33％ 0元 1,824元 1,824元 39,944元 39,944元 2 花旗(台灣)商業銀行股份有限公司 572,086元 3.81％ 0元 5,225元 5,225元 114,417元 114,417元  3 台中商業銀行股份有限公司  288,833元 1.92％  0元 2,633元  2,633元 57,767元  57,767元  4 聯邦商業銀行股份有限公司 299,828元 2％ 0元  2,743元  2,743元  59,967元 59,967元 5 遠東國際商業銀行股份有限公司 1,958,163元 13.04％ 0元  17,882元 17,882元 391,633元 391,633元 6 元大商業銀行股份有限公司 222,930元 1.48％ 0元  2,030元 2,030元 44,586元 44,586元 7 永豐商業銀行股份有限公司  1,043,246元 6.95％ 0元  9,531元 9,531元 208,649元 208,649元 8 台新國際商業銀行股份有限公司   3,006,697元 20.03％ 0元  27,468元 27,838元 601,339元 601,339元 9 中國信託商業銀行股份有限公司  3,261,804元 21.73％ 0元 29,799元 29,799元 652,361元 652,361元 10 摩根聯邦資產管理股份有限公司 99,790元 0.66％ 0元 905元 905元 19,958元 19,958元 11 良京實業股份有限公司 1,543,224元 10.28％ 0元 14,097元 14,097元 308,645元 308,645元 12 元大國際資產管理股份有限公司 210,000元 1.4％ 0元 1,920元 1,920元 42,000元 42,000元 13 滙誠第一資產管理股份有限公司 538,435元 3.59％ 0元 4,923元 4,923元 107,687元 107,687元 14 衛生福利部中央健康保險組(台北業務組)  14,498元 0.1％ 0元 137元 137元 2,900元 2,900元 15 勞動部勞工保險局(國民年金組) 110,431元 0.74％ 0元 1,015元 1,015元 22,086元 22,086元 16 國泰世華商業銀行股份有限公司 443,042元 2.95％ 0元 4,045元 4,045元 88,608元 88,608元 17 鈺富資產管理有限公司  189,420元  1.26％ 0元 1,728元 1,728元 37,884元 37,884元 18 聯合財信資產管理股份有限公司 434,583元 2.89％ 0元 3,963元 3,963元 86,917元 86,917元 19 富邦資產管理股份有限公司 121,477元 0.81％ 0元 1,111元 1,111元 24,295元 24,295元 20 滙誠第二資產管理股份有限公司  226,975元 1.51％ 0元 2,071元 2,071元 45,395元 45,395元 21 新加坡商艾星國際有限公司台灣分公司 228,198元 1.52％ 0元 2,084元 2,084元 45,640元 45,640元 備註： 本附表債權總額欄、公告之債權比例欄所示數額，是依本院110年度司執消債清字第72號清算事件，110年9月14日公告之債權表為據（見司執消債清字卷二第6頁至第13頁）。         註1：繼續清償至第141條第1項所定各債權人最低應受分配額之數額＝第133條規定所應清償各債權人之最低總額－各債權人已分配受償額。 註2：繼續清償至第142條所定債權額20%之數額＝第142條所定各債權人債權額之20％－各債權人已分配受償額。